臺灣臺中地方法院民事判決　　　　　　　100年度訴字第911號
原　　　告　林劍萍
訴訟代理人　張旭業律師
　　　　　　楊珮君律師
複　代理人　蔡明寬
被　　　告　安順環保科技股份有限公司
法定代理人　歐陽鉅
上列當事人間清償債務事件，本院於民國100年8月24日言詞辯論
終結，判決如下：
    主    文
被告應給付原告新臺幣壹佰零肆萬貳仟肆佰零壹元，及自民國一
００年四月二十九日起至清償日止，按年息百分之五計算之利息
訴訟費用新臺幣壹萬壹仟佰玖拾伍元由被告負擔。
本判決得假執行。但被告如於假執行程序實施前，以新臺幣壹佰
零肆萬貳仟肆佰零壹元為原告預供擔保，得免為假執行。
    事實及理由
壹、程序部分：
    按訴狀送達後，原告不得將原訴變更或追加他訴。但擴張或
    減縮應受判決事項之聲明者，不在此限。民事訴訟法第255
    條第1 項第3 款定有明文。查原告起訴原主張「被告應給付
    原告新臺幣（下同）148,914 元，及自起訴狀繕本送達之翌
    日起至清償日止，按年利率5 ％計算之利息」，嗣於民國10
    0 年8 月24日言詞辯論期日變更聲明為「被告應給付原告1,
    042,401 元，及自起訴狀繕本送達之翌日起至清償日止，按
    年利率5 ％計算之利息」（參當日言詞辯論筆錄第1 頁），
    核屬應受判決事項聲明之擴張，揆諸上揭規定，應予准許。
貳、實體部分：
一、原告起訴主張略以：
（一）緣被告於90年3 月21日起陸續向華南商業銀行股份有限公
      司（下稱華南銀行）借款，借款金額共計有2,788 萬元及
      美金498,399.38元，約定之借款期間、金額、利率、違約
      金之計算詳如附表一至四所示，原告為連帶保證人。上開
      借款屆清償期，被告清償部分本息，尚有2,478 萬元及如
      附表二所示方法計算之利息及違約金、美金498,399.38元
      及如附表四所示方法計算之利息及違約金未清償，華南銀
      行遂分別向原告訴請上開未清償之債款，並對原告之財產
      聲請強制執行。故原告於95年3 月開始被華南銀行強制執
      行扣薪至今（臺灣士林地方法院95年執助簡字第129 號）
      ，計算至100 年3 月1 日止，已被扣薪948,000 元；另華
      南銀行於95年4 月10日亦分配到扣押原告台灣銀行內壢分
      行及拍賣股票之價金，共計80,965元；又於96年9 月再收
      取到原告在台灣銀行內壢分行之存款13,436元。故原告目
      前已清償華南銀行1,042,401 元。爰依民法第749 條之規
      定，提起本件訴訟。
（二）並聲明：
  １、被告應給付原告1,042,401 元，及自起訴狀繕本送達之翌
      日起至清償日止，按年利率5 ％計算之利息。
  ２、願供擔保，請准宣告假執行。
二、被告認諾原告之主張及請求，並聲明：如受不利判決，願供
    擔保請准宣告假執行。
三、按民事訴訟法第384 條規定，當事人於言詞辯論時為訴訟標
    的之認諾者，應本於其認諾為該當事人敗訴之判決。所謂為
    訴訟標的之認諾，乃指被告對於原告依訴之聲明所為關於某
    法律關係之請求，向法院為承認者而言，其承認須於言詞辯
    論時為之，始生訴訟法上認諾之效力，最高法院44年台上字
    第843 號判例意旨可資參照。再「上訴人既於言詞辯論時為
    訴訟標的之認諾，法院即應不調查被上訴人所主張為訴訟標
    的之法律關係是否果屬存在，而以認諾為該上訴人敗訴之判
    決基礎。」，最高法院45年台上字第31號判例復可參照。經
    查：本件原告依據民法第749 之規定，請求如主文第1 項所
    載，業據其提出臺灣南投地方法院93年度重訴字第57號民事
    判決、臺灣士林地方法院執行命令、原告扣薪明細、臺灣臺
    北地方法院民事執行處通知（稿）、臺灣桃園地方法院執行
    命令（稿）（均影本）為證，復經本院調取臺灣南投地方法
    院93年度重訴字第57號民事案卷、臺灣士林地方法院95年度
    執助字第129 號民事執行案卷、臺灣臺北地方法院95年度執
    字第981 號民事執行案卷、臺灣桃園地方法院96年度執字第
    44024 號民事執行案卷審閱無訛。被告於100 年8 月24日言
    詞辯論期日當庭陳稱：「認諾原告之主張及請求」等語（參
    該日言詞辯論筆錄第2 頁），應認被告於言詞辯論時對原告
    依民法第749 條規定所為主張及聲明，向本院為承認，揆諸
    前揭規定及說明，即生民事訴訟法第384 條規定認諾之效力
    ，本院毋須再行調查原告請求之訴訟標的法律關係是否存在
    ，應本於被告之認諾，為被告敗訴之判決。又查，被告係於
    100 年4 月28日收受起訴狀繕本，此有送達回證在卷可佐。
    從而，原告依民法第749 條之規定，請求如主文第1 項所示
    ，為有理由，應予准許。
四、本判決主文第1 項係本於被告認諾所為原告勝訴之判決，爰
    依民事訴訟法第389 條第1 項第1 款規定，由本院依職權宣
    告假執行。原告所為供擔保假執行之聲請，僅在促使本院發
    動職權，自無庸另為准駁之裁判。又被告陳明願供擔保請准
    免為假執行，核與法律規定相符，爰酌定相當擔保金額宣告
    之。
五、結論：本件原告之訴為有理由，依民事訴訟法第384 條、第
    78條、第389 條第1 項第1 款、第392 條第2 項，判決如主
    文。
中    華    民    國   100    年    8     月    31    日
                  民事第一庭    法  官  莊嘉蕙
正本係照原本作成。
如對本判決上訴，須於判決送達後20日內向本院提出上訴狀（須
附繕本）。如委任律師提起上訴者，應一併繳納上訴審裁判費。
中    華    民    國   100    年    8     月    31    日
                                書記官  吳詩琳